【裁判字號】    97,訴,1341
【裁判日期】    971223
【裁判案由】    違反毒品危害防制條例
【裁判全文】
臺灣雲林地方法院刑事判決              97年度訴字第1341號
公  訴  人  臺灣雲林地方法院檢察署檢察官
被      告  甲○○
                    （另案於臺灣雲林監獄執行中）
上列被告因違反毒品危害防制條例案件，經檢察官提起公訴（97
年度毒偵字第1769號），本院於準備程序進行中，因被告就被訴
事實為有罪之陳述，經告知簡式審判程序意旨，並聽取公訴人及
被告之意見後，本院合議庭裁定由受命法官獨任依簡式審判程序
審理，判決如下：
    主  文
甲○○施用第一級毒品，累犯，處有期徒刑壹年貳月。
    事  實
一、甲○○前因施用毒品案件，經臺灣桃園地方法院（下稱桃園
    地院）以88年度毒聲字第6609號裁定送觀察、勒戒後，認無
    繼續施用毒品傾向，於民國88年12月7 日執行觀察、勒戒完
    畢，並由臺灣臺北地方法院檢察署檢察官以88年度毒偵字第
    1090號為不起訴處分確定。又因施用毒品案件，經桃園地院
    以89年度毒聲字第1675號裁定送觀察、勒戒後，認有繼續施
    用毒品傾向，復由該院以89年度毒聲字第3365號裁定令入戒
    治處所施以強制戒治，嗣因停止強制戒治，於90年5 月15日
    保護管束期滿，視為執行強制戒治完畢。又因施用毒品案件
    ，經桃園地院以91年度毒聲字第823 號裁定令入戒治處所施
    以強制戒治，並於92年12月6 日執行強制戒治完畢釋放。其
    所犯施用毒品罪部分，經桃園地院以92年度訴字第273 號判
    處應執行有期徒刑1 年3 月確定；再因施用毒品案件，經桃
    園地院以93年度訴字第566 號判處應執行有期徒刑8 月確定
    ，於95年1 月13日假釋出獄，並於95年4 月30日假釋期滿，
    未經撤銷假釋，其未執行之刑，以已執行論。又因施用毒品
    案件，經桃園地院以95年度訴字第1624號判處有期徒刑8 月
    確定，並於97年4 月3 日執行完畢。
二、甲○○仍不知警惕，於上開強制戒治執行完畢釋放後5 年內
    ，基於施用第一級毒品及第二級毒品之犯意，於97年7 月8
    日下午某時許，在桃園縣觀音鄉保障村草漯91號住處，以將
    海洛因及甲基安非他命置放在玻璃球內燒烤而吸食其煙霧之
    方式，同時施用第一級毒品海洛因及第二級毒品甲基安非他
    命1 次。嗣於97年7 月10日上午10時18分，經警依列管毒品
    人口通知採尿送驗，呈嗎啡及甲基安非他命陽性反應，始查
    悉上情。
三、案經桃園縣警察局大園分局報告臺灣桃園地方法院檢察署呈
    請臺灣高等法院檢察署函轉臺灣雲林地方法院檢察署檢察官
    偵查起訴。
    理  由
一、被告甲○○所犯係死刑、無期徒刑、最輕本刑為3 年以上有
    期徒刑以外之罪，其於準備程序就前揭被訴事實為有罪之陳
    述，經受命法官告知簡式審判程序之旨，並聽取其與公訴人
    之意見後，本院認無不得或不宜改依簡式審判程序進行之情
    事，依刑事訴訟法第273 條之1 第1 項、第284 條之1 規定
    ，裁定由受命法官獨任進行簡式審判程序。
二、上揭犯罪事實，業據被告於本院審理時坦承不諱，且其於97
    年7 月10日經採集之尿液送驗結果，確呈嗎啡及甲基安非他
    命陽性反應乙節，此有臺灣檢驗科技股份有限公司97年7 月
    24日報告編號CＺ000000000 號濫用藥物尿液檢驗報告1 紙在
    卷可憑，足認被告上開自白與事實相符，堪採為認定被告犯
    罪之證據，是其確有施用第一、二級毒品之犯行無訛。再被
    告前因施用毒品案件，經桃園地院以88年度毒聲字第6609號
    裁定送觀察、勒戒後，認無繼續施用毒品傾向，於88年12月
    7 日執行觀察、勒戒完畢，並由臺灣臺北地方法院檢察署檢
    察官以88年度毒偵字第1090號為不起訴處分確定。又因施用
    毒品案件，經桃園地院以89年度毒聲字第1675號裁定送觀察
    、勒戒後，認有繼續施用毒品傾向，復由該院以89年度毒聲
    字第3365號裁定令入戒治處所施以強制戒治，嗣因停止強制
    戒治，於90年5 月15日保護管束期滿，視為執行強制戒治完
    畢。又因施用毒品案件，經桃園地院以91年度毒聲字第823
    號裁定令入戒治處所施以強制戒治，並於92年12月6 日執行
    強制戒治完畢釋放之事實，有臺灣高等法院被告前案紀錄表
    1 份在卷可稽，是其於強制戒治執行完畢釋放後，5 年內再
    犯毒品危害防制條例第10條之罪，所為與毒品危害防制條例
    第23條第2 項之規定相符，依法應予論科。
三、論罪科刑之理由：
  (一)核被告之所為，係犯毒品危害防制條例第10條第1 項之施用
    第一級毒品罪及同條例第10條第2 項之施用第二級毒品罪。
    其持有海洛因及甲基安非他命之低度行為，均為施用之高度
    行為所吸收，均不另論罪。被告均係以一施用行為，同時施
    用第一、二級毒品，為想像競合犯，依刑法第55條規定，從
    一重論以施用第一級毒品罪。
  (二)被告曾因違反毒品危害防制條例案件，經桃園地院以95年度
    訴字第1624號判處有期徒刑8 月確定，並於97年4 月3 日執
    行完畢，有臺灣高等法院被告前案紀錄表1 份可按，其受有
    期徒刑執行完畢後，5 年內故意再犯有期徒刑以上之本罪，
    為累犯，依刑法第47條第1 項規定，加重其刑。
  (四)本院審酌被告前因施用毒品案件，經觀察、勒戒、強制戒治
    及刑之諭知、執行後，仍未能戒絕毒品，再犯本案施用毒品
    罪，顯見其意志不堅，有失政府制定毒品危害防制條例之立
    法美意，惟念其施用毒品之次數，及該行為乃自戕一己之身
    體健康，尚未害及他人，犯後亦坦承犯行，態度尚可等一切
    情狀，量處如主文所示之刑。
據上論斷，應依刑事訴訟法273 條之1 第1 項、第299 條第1 項
前段，毒品危害防制條例第10條第1 項、第2 項，刑法第11條前
段、第55條、第47條第1 項前段，判決如主文。
本案經檢察官乙○○到庭執行職務。
中    華    民    國    97    年    12    月    23    日
                  刑事第四庭  法  官  曾鴻文
以上正本證明與原本無異。
如不服本判決應於收受判決後10日內向本院提出上訴書狀，並應
敘述具體理由；其未敘述上訴理由者，應於上訴期間屆滿後20日
內向本院補提理由書（均須按他造當事人之人數附繕本）。「切
勿逕送上級法院」。
                              書記官  顏錦清
中    華    民    國    97    年    12    月    23    日
附錄本案論罪科刑法條全文
毒品危害防制條例第10條：
施用第一級毒品者，處 6 月以上 5 年以下有期徒刑。
施用第二級毒品者，處 3 年以下有期徒刑。


司法院資訊處製作；財團法人民間司法改革基金會備份。
